臺灣高等法院臺南分院刑事裁定　　　　　100年度抗字第403號
抗　告　人　陳進雄
上列抗告人因聲請解除限制出境案件，不服臺灣臺南地方法院中
華民國100年11月30日裁定（100年度聲字第2367號）提起抗告，
本院裁定如下：
    主  文
抗告駁回。
    理  由
一、本件抗告意旨略以：本案被告雖曾有傳拘未到庭之情，然依
    當時情境，本適逢選舉激烈之時，任人均擔心影響選舉結果
    ，業據於歷次審理中說明，而被告確實於選舉結束後旋即自
    行到案，實無繼續逃亡之動機。另查，依原審法院歷次裁定
    ，自始認定准予交保新臺幣（下同）200萬元，雖經廢棄發
    回更為裁定，然於更一審裁定「被告現尚無逃亡之虞」，而
    係以串證之由為羈押裁定；而被告於原審審理時，歷次審理
    均遵期到庭，亦未見有任何躲避調查之意念；此外，原裁定
    所稱「自難僅以被告於本院審理階段配合到庭即認其於本案
    日後其餘審級之審理程序並無逃亡之虞」，實未能敘明前揭
    裁定意旨所揭示：「抗告人仍有逃亡或有何事實足證有逃亡
    之虞之法定羈押原因尚未消滅之理由」，或事實上足認被告
    確有逃亡之危險，及逃亡之虞。為此，爰依法提起抗告如上
    ，謹請撤銷原裁定，另為適法之裁定等語。
二、經查，
  (一)按限制被告出境、出海，僅在限制被告應居住於我國領土範
    圍內，不得擅自出國，俾便於訴訟程序之進行，屬限制住居
    之處分，係執行限制住居方法之一種。茲限制出境、出海處
    分，性質上屬於限制住居之一種，目的在防止被告逃亡，確
    保被告能於審判時到庭，以利刑事訴訟程序之進行，是考量
    解除限制出境、出海與否，自應以訴訟之進行及證據之調查
    是否因此而受影響為判斷依據，並按訴訟進行程度及其他一
    切情狀，由受訴法院有依法裁量之。又限制住居僅在保全刑
    事偵查、審判、執行之順利進行，屬於刑事訴訟之保全程序
    ，非為確定被告對於本案是否應負擔罪責或是否應科處刑罰
    之問題，有關限制住居、出境、出海之事由是否具備、與限
    制出境必要性之審酌，並毋須如同本案有罪之判決，應採嚴
    格證明法則，將所有犯罪事實證明至「無合理懷疑之確信程
    度」，反之，僅須依自由證明法則，對前揭要件事實，證明
    至使法院相信「很有可能如此」之程度即可。是限制出境之
    處分，性質上屬於限制住居之一種，目的在防止被告逃亡，
    確保被告能於審判時到庭，以利刑事訴訟程序之進行，是考
    量解除限制出境與否，自應以訴訟之進行及證據之調查是否
    因此而受影響為判斷依據，先予敘明。
  (二)又查本件抗告人即被告因涉公職人員選舉罷免法案件，於檢
    察官發動搜索時，立即逃匿，經檢察官傳拘均未到庭，顯有
    逃亡之事實，嗣於民國99年12月13日雖自行到案，仍由原審
    以有逃亡及串證之虞裁定羈押禁見（100年度聲羈更(二)字
    第2號），並經本院以100年度偵抗字第42號裁定駁回抗告在
    案，足認被告面對司法審判之意念不堅。雖原審於抗告人經
    起訴移審時認抗告人雖有逃亡之虞，但已無羈押之必要，且
    因被告確有上開逃亡事實，為擔保被告將來審判程序之進行
    ，乃以新臺幣300萬元為保證金及限制被告住居及出境出海
    。又本案業於100年11月30日經原審判處有期徒刑五年在案
    ，雖原審判決未必即為終局判決，然日後或仍有其餘審級之
    審理程序需進行，若判決有罪確定，日後更有刑之執行問題
    ，而以抗告人前有逃亡之紀錄，自難僅以抗告人於原審審理
    階段配合到庭即認其於本案日後其餘審級之審理程序中或將
    來執行時並無逃亡之虞。從而，本院審酌本件全案情節，認
    目前仍有採限制抗告人住居、出境及出海之措施之必要。
三、綜上各情，原審法院基於上開之原因事實，認抗告人即被告
    陳進雄涉犯公職人員選舉罷免法第97條第1項、第99條第1項
    之罪，業經判處有期徒刑在案，前又有逃亡之事實，裁定駁
    回抗告人解除限制出境之聲請，本院核其認事用法，尚無違
    誤。抗告意旨以上開各情為由，指摘原裁定不當，聲請撤銷
    原裁定，為無理由，應予駁回。
四、據上論結，應依刑事訴訟法第412條，裁定如主文。
中    華    民    國   100    年    12    月    30    日
                  刑事第四庭    審判長法  官  吳志誠
                                      法  官  吳森豐
                                      法  官  彭喜有
以上正本證明與原本無異。
不得再抗告。
                                      書記官  黃子起
中    華    民    國   100    年    12    月    30    日